## TIAGO JOSÉ ANTUNES

Rua Aparecida Silveira Pereira, nº 31

-SP

Brasileiro, Solteiro, Data de Nascimento 26/06/1984 – 34 Anos

Celular (19)9 9169 9260

Casa (19) 33090404

E-mail; tiago.antunesvinhedo@gmail.com

Vida Nova III - Vinhedo

#### **OBJETIVO PROFISSIONAL**

Cargo; Administrativo

Setor; Auxiliar administrativo

Conhecimentos; Pacote Office, Negociação Financeira, MASP, Logística de suprimentos, conhecimento do programa Datasul, processos rotineiros de financeiro e fiscal.

Habilidades e atitudes; Desenvolvimento de novos Fornecedores, Aprovação de materiais, Análise de curva ABC sobre compras, Gestão de Frotas e contratos de fornecimento e serviços, interpretação de desenhos técnicos, comunicação objetiva e assertiva, Atenção Concentrada, Bom Relacionamento interpessoal, Foco, Senso de Equipe, Flexibilidade, Senso de urgência e necessidades da empresa, Comprometimento, Senso de Responsabilidade, Pró atividade/ Iniciativa.

**Ganhos na função de Comprador**; 1° ano realizado reuniões com principais fornecedores para divulgação das regras de fornecimento , 2° ano aumento nos prazos de pagamentos e redução de 3% no custo fixo de materiais, 3° ano redução de 2% no custo fixo de materiais. Gestor da área para referência **Franklin Roosevelt - 19 998412623 Experiência**; 9 anos na função de comprador.

#### ATIVIDADES DESENVOLVIDAS

#### 1 - Descrição Sumária

Reduzir custos nas maiores contas do ativo da empresa.

- ⇒ Suprir as necessidades de compras diárias , Follow-up de entregas.
- ⇒ Acompanhar o resultado de produtos novos comprados.
- ⇒ Participar das reuniões de indicadores da empresa diariamente.
- ⇒ Realizar auditorias nos fornecedores estratégicos.
- ⇒ Pesquisar e indicar novos produtos no mercado.
- ⇒ Gerar as necessidades de compras das áreas da fábrica ;Usinagem , Engenharia , Produção , Fundição e Ferramentaria, RH , T.I.
- ⇒ Filtrar os problemas de produtos entre usuário e fornecedor e aplicar planos de ação que dêem resultados positivos.
- ⇒ Conhecimento em Lean Manufacturing, ISO 9001;2008, ISO TS 16949;2002, 5S.

#### 2 - Descrição Detalhada

⇒ Contratar serviços de terceiros para elaboração de projetos , mão de obra especializada , Elaborar relatórios de redução de custos , Acompanhar as entregas programadas pelo PCP , gerar pedidos de compra via sistema Datasul , Analisar contratos de serviço, elaborar workshop com fornecedores , ajudar na gestão de estoques , Contratar fretes , Ajudar no inventário do estoque , Negociar redução de custo com compras corporativas , Analisar tendências do mercado ,

Desenvolver novos fornecedores a fim de reduzir custos garantindo a saúde dos

negócios Desenvolver plano de ação de análise mais detalhada da curva ABC , Desenvolver Kambam no fornecedor .

## EXPERIÊNCIA PROFISSIONAL

## Empresa: ENGEMEC INDÚSTRIA MECÂNICA LTDA EPP

de 03/2018 - 05/2018 - Almoxarife Pleno

- Recebimento e entrega de materiais para a usinagem
- Controle de gestão do estoque
- Gestão e organização nos apontamentos de PCP
- Implantação de controle e documentos para ISO 9001/2008

## Empresa: ALUJET INDUSTRIAL E COMERCIAL LTDA

de 03/2008 - 11/2016 - Comprador

- Desenvolvimento e gestão de Fornecedores
- Desenvolvimento e Aprovação de Novas Matérias primas
- Compra de pecas técnicas para manutenção
- Reposição do estoque mínimo e interpretação com indicadores da fábrica
- Negociação financeira,
- Noções em ISO 9001;2008
- Noções em ISO/TS 16949;2002
- Noções 5S
- Sistema Lean Manufacturing

de 09/2002 – 03/2008 – ( Almoxarifados de expedição e matéria prima)

- Expedição de produtos acabados conforme romaneios diários.
- Recebimento de materiais para uso na fábrica
- Controle de Estoque / Reposição
- Controle de Peças / baixa de requisições

# **FORMAÇÃO**

Ensino Médio Completo -

Técnico em Eletricista de Manutenção -ano 2000 – Senai Unid. de Valinhos Administração Profissionalizante no ano de 2007 – MacPoli Cursos Unid. de Vinhedo Ensino Superior ( tecnólogo ) Unip Swift - Campinas Gestão de Processos - 2º semestre

#### **CURSOS**

- Informática
- Curso 5 s
- Sistema Integrado Datasul
- Negociação profissional
- Empilhadeirista